Inventaris van het archief van het Ministerie van Landbouw, Natuurbeheer en Visserij: Landbouwattachés, 1970-1990
Nationaal Archief, Den Haag
- Agrarische handelspolitiek en exportbevordering 1945-, 080
  - Agrarische vertegenwoordiging in het buitenland., 2.6
    - Het opstellen van rapporten voor het Ministerie van Landbouw, Natuurbeheer en Visserij over buitenlandse ontwikkelingen binnen het eigen ambtsgebied. 1945-, 97
      - Landbouwattachés in het buitenland
        - Landbouwattaché te Brussel, 10
          - Algemeen, 10.1
            - Bezoek aan de Eetwareninspectie van het Ministerie van Volksgezondheid en van het Gezin., 1981; 933; doos 25; stuk
            - Wildbeheer in het grensgebied met Nederland., 1981; 1034; 86; stuk
            - Actie-plan ten behoeve van de industriële toekomst van Vlaanderen., 1982; 928; 20
            - Beleefdheidsbezoek aan de Belgische staatssecretaris., 1982; 1022; 77; stuk
            - De verwachtte invloed van de gehouden Belgische verkiezingen voor Kamer, Senaat en Regionale Parlementen op de agrarische sector., 1987; 925; doos 19; stuk
          - Land- en tuinbouw, 10.2
            - De situatie van de hopteelt in België., 1948; 2125; 31; stuk
            - De vormen van landbouworganisatie in België., 1966; 2123; 28; stuk
            - De situatie vande landbouw in België., 1966-1982; 930; doos 22
            - De afzet van Belgische landbouwproducten op de Belgische markt., 1970-1972; 2124; 30
            - De regeringsmaatregelen in verband met de droogteschade in de landbouw in België., 1976; 1011; 71
            - De situatie van de grond- en pachtzaken in België., 1977; 918; doos 11; stuk
            - De uitkomsten van het verbruikerspanel van het Landbouweconomisch Instituut, ten behoeve van het bijdragen tot een efficiënter landbouwbeleid van het Belgisch Ministerie van Landbouw, alsmede een beter productie- en afzetbeleid van land- en tuinbouwproducten, afgestemd op de gedragingen van de consument., 1983-1984; 942; doos 35
          - Veeteelt, 10.3
            - De zuivelcrises in België., 1959; 2126; 33; stuk
            - De situatie van de vleeswarenindustrie in België., 1976; 1055; 88; stuk
            - De situatie van de melkveehouderij in het Groot-Hertogdom Luxemburg., 1981; 1074; 106
            - Demestproblematiek in België., 1985-1987; 1019; 74
            - De varkensproblematiek in België., 1987; 1030; 82; stuk
            - De melkquota en superheffing in België., 1987-1988; 1052; doos 90
          - Bosbouw, 10.4
            - De privatisering van het bosbeheer in België., 1983; 1025; 81
          - Handelsaangelegenheden, 10.5
            - De situatie van de voedingsmiddelenindustrie in België., 1977; 1065; doos 100
            - Samenwerking tussen Trinidad-Tobago en Luxemburg inzake het opzetten van industriële activiteiten in Trinidad., 1979; 1072; doos 105
            - De verschillen in wetgeving en reglementering, ten aanzien van producten (bijvoorbeeld etiketteringsrichtlijnen) binnen de Benelux-Landen., 1982; 927; 20
            - Het uitvoeren van verschillende controles, die in de landbouwsector door België aan de gemeenschappelijke Benelux-grenzenworden uitgevoerd., 2121; 24; stuk
        - Landbouwattaché te Buenos Aires, 11
          - Dienstreizen binnen het ambtsgebied., 1951; 2128; 4
          - Periodieke rapportages over de situatie in het ambtsgebied., 1954-1955; 2127; 1
        - Landbouwattaché te Caïro, 12
          - Plannen voor het openen van een Amerikaanse landbouwpost in Bahrein., 1979; 727; doos 24; stuk
          - Algemeen, 12.1
            - Dienstreizen binnen het ambtsgebied., 1970-1987; 805-1517
              - Golfstaten, 1979-1987, 805; 82
              - Saudi-Arabië, 1970-1976, 1517; 107
              - Soedan, 1970-1983, 1501; 104; stuk
            - Gesprek met de ambassadeur in Caïro inzake de voorbereidingen voor het bezoek van de Nederlandse minister van Landbouw en Visserij aan Egypte., 1977; 1520; doos 106; stuk
            - Wijzigingen in de samenstelling van het Egyptische kabinet in mei 1978., 736; 23; stuk
            - De situatie van de landbouw en veeteelt in Egypte., 1979; 740; 25; stuk
            - Samenwerkingop economisch en technisch gebied tussen Egypte en Nederland., 1979-1980; 749; 30
            - Het beleid ten aanzien van de stadsvuilverwijdering in Egypte., 1980; 765; 35; stuk
            - De situatie van de ecomomie en de landbouwpolitiek in Egypte na de kabinetswijziging in januari 1982., 770; 39
            - De situatie van de politiek en economiebinnen het ambtsgebied., 1982-1986; 791-1619
              - Egypte, 1985, 791; 66; stuk
              - Iran, 1982, 1619; doos 48; stuk
              - Libanon, 1986, 1466; doos 90; stuk
              - Syrië, 1985-1986, 1480; doos 94
            - Bezoek van de Nederlandse staatssecretaris van het Ministerie van Landbouw en Visserijaan Soedan., 1985; 1489; 101; stuk
            - Bezoek aan de vice-minister en minister van Landbouw van Syrië., 1987; 1485; 95; stuk
            - Bezoek van de Nederlandseminister van Landbouw en Visserijaan Egypte., 1987; 808; 83
          - Land- en tuinbouw, 12.2
            - Algemene beschouwingen over irrigatie in de Soedan en Egypte in verband met het Nijlwaterprobleem., 1953; 654; doos 1; stuk
            - De situatie van de pootaardappelen in Soedan., 1964-1975; 720; doos 18
            - De situatie van de voedselvoorziening in Egypte., 1977-1980; 702; 15
            - Beleid ten aanzien van nieuw ontgonnen gronden in Egypte ten behoeve van de land- en tuinbouw., 1978-1979; 705; 15
            - Landaanwinningsprojecten El Khashsaa aan de oostkant van Lake Burullos en Damietta Projectvan Lake Manzala polder in Egypte., 1979-1980; 672; 8
            - De situatie van de landbouw., 1979-1986; 673-1483
              - Arabische golfstaten, 1979, 673; doos 10; stuk
              - Egypte, 1985, 807; 83
              - Syrië, 1982-1986, 1483; doos 94
            - De agro-industriële samenwerkingsverbanden tussen Egypte en Nederland., 1980; 743; 26
            - Het opzetten van agro-industriële projecten in Egypte., 1980; 768; 37
            - Bezoek aan het irrigatie-projectEufraat., 1983; 1486; 95; stuk
            - Bezoek van de Nederlandse minister van Landbouw en Visserij in het kader van de uitbreiding van de verdere samenwerking op het gebied van de landbouw en voedingsmiddelenindustrie tussen Nederland en Egypte., 1984; 128; doos 70; pak
            - Gesprek met de Egyptische minister van landbouw over landbouwprojecten., 1985; 789; 65
          - Veeteelt, 12.3
            - Dienstbezoek aan het veeteeltstation van het Ministerie van Landbouw te Sakha in de Nijldelta., 1969; 724; 20; stuk
            - Oman., 1973; 730; doos 24; stuk
            - Soedan., 1981; 1491; 103; stuk
            - De situatie van het pluimvee., 1982; 782-1758
              - Bahrein, 1982, 1758; 108
              - Egypte, 1982, 782; doos 55
          - Visserij, 12.4
            - De ontwikkelingen van de visserijprojecten te Fayoum en Zuid Sinaï aan de Golf van Suez., 1978-1986; 660; 4
            - De ontwikkelingsperspectieven en afzetmogelijkheden voor de zeevisserij in Egypte en Zuid-Jemen., 1983; 823; doos 88; stuk
          - Handelsaangelegenheden, 12.5
            - Bezoek aan de Assistant Deputy Minister of Agriculture and Water en aan Deputy Minister te Riyadh over de rol van het Nederlandse bedrijfsleven in Saoedi-Arabië., 1976; 1521; doos 106; stuk
            - De exportpositie van Egypte op het gebied van detuinbouw., 1981; 767; 37; stuk
            - De situatie van de import en de prijzenpolitiek in Egypte., 1982; 794; 72; stuk
            - De mogelijkheden voor agrarische export naar het Midden-Oosten., 1982-1985; 1475; doos 94
            - De situatie van de agrarische afzetmarkten in het Midden-Oosten., 1984; 1476; doos 94; stuk
            - De problemen bij het importeren en produceren van landbouwproducten in Egypte., 1985; 800; 77; stuk
        - Landbouwattaché te Canberra, 13
          - Algemeen, 13.1
            - Jaarverslag van de agrarische situatie binnen het ambtsgebiedin 1954., 1955; 2129; 1; stuk
            - Driemaandelijks verslag van de situatie binnen het ambtsgebied over juli-september., 1963; 2130; 2; stuk
            - De organisatie van ontwikkelingshulp door Australië., 1964; 2134; 7; stuk
            - De economische gevolgen voor de landbouw en veeteelt na een periode van droogte in Australië., 1965; 2137; 12; stuk
            - Dienstreizen binnen het ambtsgebied., 1990-1992; 1131; doos 3
          - Land- en tuinbouw, 13.2
            - De situatie van de rietsuiker-industrie in Australië., 1954; 2139; 16; stuk
            - De invoerbeperkingen van boomkwekerijproducten, bloembollen en planten in Australië., 1957-1960; 2135; 8
            - De tarwe- en bloemprijsregeling in Australië., 1959; 2140; 17; stuk
            - De situatie van de vlasteelt in Australië., 1961-1963; 2141; 18
            - De situatie van de landbouw in Australië., 1968; 2138; 13; stuk
            - De situatie van de tarwe-overschot in Australië., 1969; 2142; 20; stuk
            - De invloeden van buitenlandse gebeurtenissen op de Australische landbouw., 1990; 1145; 7; stuk
            - Crisis in de Australische landbouw., 1991; 1141; 6
            - De internationalisatie van de aardappelteelt in Australië., 1992; 1162; doos 8
          - Handelsaangelegenheden, 13.3
            - De Australische exportbevordering., 1956-1961; 2132; 5
            - Het voorstel van de minister van Handel van Australië om door middel van een aantal nieuwe internationale overeenkomsten te komen tot een stelsel van minimumprijzen voor primaire landbouwproducten., 1958; 2133; 6; stuk
        - Landbouwattaché te Caracas, 14
          - Algemeen, 14.1
            - De samenwerking tussen Fundacion Servicio al Agricultur (FUSAGRI) te Caracas en het Koninklijk Instituut voor de Tropen (KIT) te Amsterdam, met als belang voor Nederland de export van know-how en technische service., 1976-1977; 2148; 25
            - De activiteiten van het instituut Centra Interamericano de Desarrollo Integral de Aguas y Tierras en samenwerking met Nederland op het gebied van bodemkunde., 1977; 2165; 48; stuk
            - De economische situatie, landbouwproductie en de afzetmogelijkheden voor de Nederlandse agrarische sector in het Caraïbische gebied., 1979; 569; doos 52; stuk
            - Samenwerkingsovereenkomst op technisch gebied tussen Trinidad en Tobago en Nederland voor havens en landbouw., 1979-1980; 2155; 32
            - Overzichten van werkzaamheden verricht tijdens de dienstreizen., 1976-1985; 594-596
              - Adjunct-landbouwattaché, 1979-1985, 594; doos 58
              - Landbouwraad, 1976-1984, 596; doos 58
            - Bezoek aan CORPOZULIA, in het kader van de ontwikkeling van de agro-industrie in Zulia (Venezuela)., 1980; 2164; 47; stuk
            - Bezoek aan de Venezuelaanse minister voor Economische Ontwikkeling., 1980; 2156; 33; stuk
            - Bezoek aan de vice-minister van Landbouw van Colombia inzake diverse thema's., 1983; 551; doos 48; stuk
            - Audienties en kennismakingsbezoeken bij de minister van Landbouw van Venezuela., 1983-1984; 584; 54
            - Mogelijkheden van een samenwerkingsovereenkomst tussen het Nederlandse Ministerie van Landbouw en Visserij en het Ministerie van Landbouw van Columbia., 1984; 586; 54; stuk
            - Bezoek aan Lima inzake de algemeen agrarische situatie in Peru., 1985; 532; 40; stuk
            - Dienstreis naar Colombia met bezoeken aan bedrijven op het gebied van de productie van eieren, vlees, melk, kaas en veeteelt, alsmede een bezoek aan de ambassade aldaar., 1986; 497; doos 28; stuk
          - Land- en tuinbouw, 14.2
            - De situatie van de bloementeelt en sierteelt in Colombia., 1973-1984; 617; 66
            - De situatie van de landbouw binnen het ambtsgebied., 1976-1982; 2159-2162
              - Columbia, 1982, 2159; 44; stuk
              - Honduras, 1977, 2160; 42; stuk
              - Mexico, 1976-1977, 2161; 41
              - Venezuela, 1977-1980, 2162; 43
            - De situatie van de koffieteelt in noordelijk Latijns Amerika., 1977; 2171; 60; stuk
            - Bezoek aan de Servicio Nacional de Inspeccion y Calificacion de Semillas (SNICS), keuringsdienst van zaden ressorterend onder het Ministerie van Landbouw in Mexico, inzake aardappelziekten., 1978; 2166; 50; stuk
            - De situatie van de bananenteelt in Ecuador., 1978; 2172; 62; stuk
            - Bezoek aan de minister van Landbouw van Nicaragua over de ontwikkeling van de aardappelteelt., 1979; 2163; 46; stuk
            - De situatie van de aardappelteelt in Costa Rica in verband met afzetmogelijkheden van Nederlands pootgoed., 1979; 2168; 55; stuk
            - De mogelijkheden tot samenwerking tussen Venezuela en Nederland in de agrarische sector., 1980-1981; 2157; 36
            - De situatie van de rijstbouw in het gebied Ecuador., 1981; 2170; 59
            - "Corpollanos" project voor landbouwsamenwerking tussen Nederland en Venezuela., 1981-1982; 582; 56
            - De ontwikkeling van de snijbloementeelt in Mexico., 1981-1982; 616; doos 64
            - De financiële situatie en de productie in de landbouw in Venezuela., 1984-1985; 476; doos 17
            - Landbouwwerkgroep Cuba, inzake uitwisseling van kennis op het gebied van landbouw, agro-industrie en visserij en samenwerking tussen bedrijven en overheidsinstanties., 1985-1988; 515; doos 36
            - Bezoek aan Cuba in verband met bezoek Cubaanse minister van Landbouw aan Nederland, de landbouwwerkgroep en de samenwerking op landbouwgebied in zijn algemeenheid., 1986; 517; 35; stuk
            - Bezoek aan Jamaica, om een indruk te krijgen van de landbouw in zijn algemeenheid en de voedselimport, alsmede het verkrijgen van inzicht in projecten op agro-industrieel gebied en de ontwikkelingen op sierteeltgebied., 1987; 514; 35
            - Ontwikkeling van de landbouw van Guatemala over een periode van vijftien jaar., 1988; 512; doos 31; stuk
          - Bosbouw, 14.3
            - Studies naar de mogelijkheid tot het opzetten van palmolieproductie in Venezuela., 1982; 622; doos 64
            - Problematiek in de palmolieproductie in Ecuador als gevolg van schade veroorzaakt door de ziektes "Amarillamiento" (fatal yellowing desease) en "Pudricion del Cogollo" (speerrot)., 1987; 541; doos 44; stuk
            - Bosbouw in Peru., 1988; 544; 45; stuk
          - Veeteelt, 14.4
            - De ontwikkeling van de zuivelproductie in Venezuela., 1976-1980; 2175; 67
            - De situatie van de kaasmarkt in Venezuela., 1981; 2176; 70
            - De rol van het paard in het dagelijks leven in Venezuela., 1982; 634; doos 67
            - Veeteelt ten westen van het Meer van Maracaibo in Venezuela., 1982; 626; 66
            - Melkveehouderij in het bekken van het Meer van Maracaibo te Venezuela., 1983; 631; doos 67
            - Bestrijding van de tropische teek in rundvee in het Caraïbisch gebied., 1987; 530; doos 39; stuk
          - Visserij, 14.5
            - Bezoek aan de minister van het Instituto Nacional de Pesca (Ministerie van Visserij) van Cuba, over de samenwerkingsmogelijkheden op het gebied van de visserij., 1976; 2147; stuk
          - Handelsaangelegenheden, 14.6
            - De situatie van de agrarische export van Nederland naar landen in en rond het Caraïbisch gebied., 1976-1979; 2149; 26
            - De procedure tot restitutie van Europese Economische Gemeenschap (EEG)-gelden voor kaas naar Venezuela., 1977; 2150
            - Bezoeken aan het vrijhandelsgebied Isla de Margarita en Zona Libre Quintana Roo., 1977-1984; 2151; 28
            - Bezoek aanhet vrijhandelsgebied San Andrés (Columbia)., 1983; 2158; 40; stuk
            - Levensmiddelen export naar Belize en het vrijhandelsgebied Quintana Roo (Chetumal en Cancun) in Mexico., 1983; 597; doos 58; stuk
            - Economische situatie op Margarita in Venezuela na de afkondiging van het vrijhandelsgebied., 1984; 580; doos 55; stuk
            - Agrarische handelNederland met Latijns-Amerika en het Caraïbisch gebied., 1987; 536; 42; stuk
            - Economische maatregelen op Cuba., 1987; 519; doos 36; stuk
            - Samenwerkingsovereenkomst met Venezuela inzake economische en technologische samenwerking., 1987; 477; doos 18
        - Landbouwattaché te Damascus, 15
          - Algemeen, 15.1
            - Desituatie van depolitiek en economie., 1977-1984; 2187-2193
              - Afghanistan, 1977-1978, 2187; 7
              - Irak, 1980-1984, 2188; 8
              - Jordanië, 1983, 2189; 9; stuk
              - Oman, 1981, 2193; 17
            - Dienstreizen binnen het ambtsgebied., 1979-1984; 2181-2184
              - Irak, 1982, 2181
              - Jordanië, 1979-1984, 2182
              - Libanon, 1979-1981, 2183
              - Turkije, 1982, 2184
            - Gesprek met de Iraakse minister van Landbouw en Agrarische Hervorming., 1980; 2191; 13; stuk
          - Land- en tuinbouw, 15.2
            - De situatie van de landbouw., 1980-1982; 2195-2196
              - Jordanië, 1982, 2196; 23; stuk
              - Syrië, 1980, 2195; 20; stuk
            - Onderhandelingen van de Nederlandse delegatie in Bagdad over het uitvoeren van een samenwerkingverband tussen Irak en Nederland van een landinrichtingproject in het Euphraatgebied., 1981; 2197; 21; stuk
            - Bezoek van de Nederlandse minister van Buitenlandse Zaken aan Jordanië, met als doel ondermeer de agrarische samenwerking tussen Nederland en Jordanië., 1983; 2190; 10
            - De teelt van Indische hennep in Libanon., 1983; 2198; 24
          - Veeteelt, 15.3
            - De situatie van de pluimveehouderij in het ambtsgebied., 1979-1981; 2199; 26
            - Besprekingen met de Jordaanse minister van Labour en het hoofd van de Jordaanse Social Security Corporation over het opzetten van een veeteeltproject in Jordanië., 1981-1982; 2200; 28
        - Landbouwattaché te Jakarta, 16
          - Algemeen, 16.1
            - Maandelijkse rapporteringen van de situatie binnen het ambtsgebied., 1971-1974; 2203; 1; pak
            - Dienstreizen., 1980; 2211-2212
              - Aceh, 1980, 2211; 9; stuk
              - Zuid-Sulawesi, 1980, 2212; 10; stuk
            - Een agro-industriële missie naar Thailand, om inzicht te krijgen op de ontwikkelingen op het gebied van de productie en verwerking van varkensvlees endeNederlandse exportkansen voor agrarische en agro-industriële producten., 1982; 2213; 11; stuk
          - Land- en tuinbouw, 16.2
            - De veredeling van stro tot veevoeder in het ambtsgebied., 1976; 2224; 15; stuk
            - Organisatie van het Indonesische Ministerie van Landbouw., 1977; 2206; 5; stuk
            - De situatie van de vruchtenteelt in Indonesië., 1980; 2208; 7; stuk
            - De betrekkingen op landbouwkundig gebied tussen Nederland en Indonesië., 1983; 2214; 12; stuk
            - De situatie van de landbouw in Zuid Nieuw-Guinea., 1958; 2205; 3; stuk
        - Landbouwattaché te Kopenhagen, 17
          - Algemeen, 17.1
            - Periodieke rapportages van de ontwikkelingen binnen het ambtsgebied., 1947-1992; 1997-2218
              - 1947-1954, 2218; 1-3; pak
              - 1991-1992, 1997; 1; pak
            - Dienstreizen binnen het ambtsgebied., 1948-1956; 2219; 4
            - De toekomstige landbouwpolitiek in Denemarken., 1977; 2225; 16
            - Redevoering van de president van de Deense Landbouwraad., 1977; 2226; 17
          - Land- en tuinbouw, 17.2
            - De situatie van de groenten en fruit in Denemarken., 1959-1973; 2220; 7
            - De ontwikkeling en sanering van de landbouw in Denemarken., 1963; 2222; 9; stuk
            - De situatie van het graan in Denemarken., 1969-1972; 2223; 11
          - Veeteelt, 17.3
            - De situatie van de Deense zuivelproductie., 1960-1978; 2221; 8
            - De intensieve veehouderij en dierenbescherming., 1978-1979; 2227; 19
        - Landbouwattaché te London, 18
          - Algemeen, 18.1
            - Periodieke rapporteringen van ontwikkelingen binnen het ambtsgebied., 1951-1990; 403-2231
              - 1951-1962, 2229; 1, 38; pak
              - 1964-1972, 2230; 39; pak
              - 1973-1977, 2231; 40; pak
              - 1983, 411; 37
              - 1984 1984, 403; 37
              - 1985 1985, 406; 37
              - 1989-1990 1987-1990, 460; doos 80
            - Periodieke besprekingen met het Departement van Landbouw te Dublin., 1952-1959; 2263; 104
            - De situatie van de politiek en economie., 1953-1962; 2235-2261
              - Groot-Brittannië, 1953-1962, 2235; 48
              - Ierland, 1956, 2261; 101
            - Gesprek met de Ierse minister van Landbouw., 1954; 2264; 105
            - Het economisch beleid van de Ierse regering voor de periode 1959-1964., 1958; 2262; 102
            - Onderwerpen over de agrarische sector die in het Britse Lagerhuis aan de orde zijn geweest., 1959; 2237; 56; pak
            - Bezoek van de Nederlandse aan de Engelse minister van Landbouw en Visserij., 1960-1962; 2232; 44
            - Dienstreizen naar IJsland., 1968-1974; 416; doos 66
            - Berichtgeving uit de Britse pers over de ontwikkelingen in de landbouwsector., 1973-1977; 2233; 45; pak
            - De ontwikkeling van de Britse landbouwpolitiek., 1973-1977; 2247; 70
            - De Oxford Farming Conference., 1974-1977; 2234; 46
          - Landbouw, 18.2
            - De ontwikkeling van voorverpakking van verse levensmiddelen., 1955; 2243; 65; stuk
            - De situatie van de veeteelt, zuivelproductie en landbouw in Groot-Brittannië., 1955-1961; 2236; 49
            - De situatie van de landbouw., 1955-1976; 448-2265
              - Ierland, 1963-1976, 2265; 106
              - Verenigd Koninkrijk, 1955-1956, 448; 72
            - Exportbevorderende maatregelen in het Verenigd Koninkrijk ten aanzien van landbouwproducten., 1956-1960; 446; 72
            - De invoer van Nederlandse uien en tomaten in Ierland., 1960; 2266; 107; stuk
            - De uitbreidingsmogelijkheden van de Britse landbouw., 1968; 2244; 67; stuk
            - De conclusies uit het rapport Modern Farming and the Soil., 1971; 2246; 69; stuk
            - De Hill Farming-problematiek in de Engelse en Britse berggebieden., 1971; 2245; 68; stuk
            - De situatiein de tuinbouw in het Verenigd Koninkrijk., 1977-1985; 401; doos 34; stuk
          - Veeteelt, 18.3
            Zie ook inv.nr. 2236 onder 18.2
            - Bezoek aan een aantal moderne veevoederfabrieken in Groot-Brittannië., 1957; 2249; 75; stuk
            - De situatie van de slachthuizen in Groot-Brittannië., 1957; 2253; 81
            - De situatie van de pluimvee-industrie in Groot-Brittannië., 1958-1959; 2251; 78
            - De situatie van de veehouderij., 1958-1960; 2250-2252
              - Noord-Wales, 1960, 2252; 79; stuk
              - Engeland, 1958-1959, 2250; 77
            - Bezoek aan Engelse kaasfabrieken in Dorset en Shropshire., 1959; 2255; 83; stuk
            - De melkproductie in Groot-Brittannië., 1959; 2254; 82; stuk
            - De situatie vandebacon in Groot-Brittannië., 1960; 2256; 84; stuk
            - De organisatie van het melktransport in Groot-Brittannië., 1963; 2258; 89; stuk
            - De situatie van de melkveehouderij en zuivelbereiding in Groot-Brittannië., 1963-1966; 2257; 88
            - Geïndustrialiseerde rundvleesproductie in Groot-Brittannië., 1965; 2259; 93; stuk
            - De zuivelproblemen in Groot-Brittannië., 1976; 2260; 94; stuk
          - Visserij, 18.4